臺灣桃園地方法院民事裁定　　　　　　100年度家聲字第685號
聲　請　人　黃美麗
相　對　人　陳偉軒
上列聲請人聲請選任特別代理人事件，本院裁定如下：
    主  文
選任聲請人黃美麗（女、民國○○年○○月○○日生、身分證統一編號
：Ｚ000000000號）就確認親子關係不存在訴訟，為未成年人陳偉
軒（男、民國○○年○○月○○日生，身分證統一編號：Ｚ000000000號
）之特別代理人。
聲請程序費用由聲請人負擔。
    理  由
一、本件聲請意旨略以：
  (一)、查聲請人於婚姻關係中，因外遇而懷有相對人陳偉軒，因
      當時礙於已婚關係，故與關係人陳文水及賴梅花夫妻二人
      協議，由聲請人向關係人賴梅花借健保卡看婦產科，於生
      產後報戶口時將相對人陳偉軒登記於關係人陳文水及賴梅
      花夫妻名下。
  (二)、又相對人陳偉軒出生後即與聲請人同住，並由聲請人扶養
      ，而相對人陳偉軒之登記父母親即關係人陳文水及賴梅花
      於民國（下同）88年12月21日離婚，並約定相對人陳偉軒
      由關係人陳文水監護。而相對人陳偉軒欲以關係人陳文水
      及賴梅花為被告提出確認親子關係不存在之訴訟，惟相對
      人陳偉軒屬未成年人，無訴訟能力人，而關係人陳文水係
      相對人陳偉軒之法定代理人，就相對人陳偉軒所提起該確
      認親子關係不存在訴訟有利害上衝突，其並無法行使法定
      代理權，故相對人陳偉軒目前並無適合之法定代理人，而
      聲請人係相對人陳偉軒事實上之生母，聲請人與相對人間
      係有親子關係，為此爰依民事訴訟法第51條第2 項規定，
      請求鈞院就相對人陳偉軒將來以關係人陳文水及賴梅花為
      被告，提出確認親子關係不存在訴訟時，准予選任聲請人
      黃美麗為相對人陳偉軒之特別代理人等語。
二、按「無訴訟能力人有為訴訟之必要，而無法定代理人，或法
    定代理人不能行代理權者，其親屬或利害關係人，得聲請受
    訴法院之審判長，選任特別代理人。」，民事訴訟法第51條
    第2 項定有明文。
三、經查，聲請人主張之上開事實，業據其提出戶籍謄本、親子
    鑑定報告為證，已可堪信聲請人之主張為真實，是相對人確
    有提起確認親子關係不存在訴訟之必要，則關係人陳文水、
    賴梅花與相對人於確認親子關係不存在之訴訟上，必然為對
    立之兩造，就系爭訴訟標的法律關係則具有利害衝突，故關
    係人陳文水、賴梅花於該訴訟程序顯不適合擔任相對人之法
    定代理人；又聲請人為相對人之生母，故由聲請人擔任相對
    人之特別代理人，應屬適當。故本件聲請，於法並無不合，
    應予准許。
四、爰依非訟事件法第21條第1 項，裁定如主文。
中    華    民    國    100    年    12    月    22   日
                  家事法庭 法  官  王兆飛
以上正本係照原本作成。
如不服本裁定，應於送達後10日內向本院提出抗告狀，並應繳納
抗告費新台幣1,000 元。
中    華    民    國    100    年    12    月    22   日
                           書記官  陳月桂